【裁判字號】    99,交聲,2926
【裁判日期】    991020
【裁判案由】    交管條例聲異
【裁判全文】
臺灣板橋地方法院交通事件裁定        99年度交聲字第2926號
原處分機關  交通部公路總局臺北區監理所蘆洲監理站
異  議  人  甲○○
即受處分人
上列異議人因違反道路交通管理處罰條例案件，對於交通部公路
總局臺北區監理所蘆洲監理站於民國99年9 月17日以北監蘆字第
裁46-CP0000000號所為之裁決處分（原舉發案號：臺北縣政府警
察局99年4 月16日北縣警交大字第CP0000000 號），聲明異議，
本院裁定如下：
    主  文
異議駁回。
    理  由
一、按汽車駕駛人停車時，在禁止臨時停車處所停車者，處新臺
    幣（下同）六百元以上一千二百元以下罰鍰；人行道指為專
    供行人通行之騎樓、走廊，及劃設供行人行走之地面道路，
    與人行天橋及人行地下道，道路交通管理處罰條例第56條第
    1 項第1 款、第3 條第3 款分別定有明文。又人行道，不得
    臨時停車，道路交通安全規則第111 條第1 項第1 款亦有明
    定。復按汽車駕駛人之行為經以科學儀器取得證據資料證明
    其行為違規，當場不能或不宜攔截製單舉發者，得逕行舉發
    ；逕行舉發汽車有第五十六條第一項規定之情形，而駕駛人
    、汽車所有人、汽車買賣業、汽車修理業不在場或未能將汽
    車移置每逾二小時情形者，得連續舉發，同條例第7 條之2
    第1 項第7 款、第85條之1 第2 項第2 款亦分別有所明定。
二、原處分意旨略以：本件異議人即受處分人甲○○於民國99年
    3 月28日下午1 時30分許，將其所有車牌號碼為BGA-951 號
    之重型機車（下稱系爭機車）停置在臺北縣板橋市○○路○
    段51號前之人行道（騎樓）上，經臺北縣政府警察局板橋分
    局執勤警員拍照採證後，於99年4 月16日以北縣警交大字第
    CP0000000 號舉發違反道路交通管理事件通知單逕行舉發（
    下稱舉發通知單），應到案日期為99年5 月16日前。嗣異議
    人逾越應到案期限三十日始依法提出申訴，經交通部公路總
    局臺北區監理所蘆洲監理站於99年9 月17日以北監蘆字第裁
    46-CP0000000號裁決書裁決，裁處異議人罰鍰七百元。
三、異議意旨則略以：當天異議人因違規停車，於下午4 時47分
    許被執勤人員拖吊系爭機車，異議人翌日即繳清罰鍰，然事
    後卻又收到該日下午1 時30分許為警方拍照採證後所開立之
    舉發通知單，同日下午短短三小時竟先後被製單舉發及拖吊
    ，雖是依法行事，卻不通人情，應同時兼顧情、理、法，且
    現今景氣環境不佳，冀能有讓市民表達機會，在同理心考量
    下，對本件裁罰予以通融，爰聲明異議云云。
四、經查：
(一)本件異議人所有系爭機車，確於上開時間停放在臺北縣板橋
    市○○路○段51號前之人行道（騎樓）上之事實，為其所不
    爭執，並有上開舉發通知單所附採證照片一幀附卷可稽，是
    此部分之事實堪以認定，合先敘明。
(二)按道路交通管理處罰條例第85條之1 第2 項第2 款所規定之
    連續舉發，係對於汽車駕駛人違反同條例第56條第1 項各款
    而為違規停車之行為，得為連續認定及通知其違規事件之規
    定，乃立法者對於違規事實一直存在之行為，考量該違規事
    實之存在對公益或公共秩序確有影響，除使主管機關得以強
    制執行之方法及時除去該違規事實外，並得藉舉發其違規事
    實之次數，作為認定其違規行為之次數，從而對此多次違規
    行為得予以多次處罰（司法院大法官會議釋字第604 號解釋
    參照）。是異議人雖執前揭情詞為辯，然其既確有在禁止臨
    時停車處所停車之違規事實，上開法律復已明確規定駕駛人
    、汽車所有人、汽車買賣業、汽車修理業不在場或未能將汽
    車移置每逾二小時情形者，得連續舉發，則本件舉發之合法
    性不因逾二小時後交通勤務人員將系爭機車移置適當處所而
    受影響，即原處分機關依法仍須予以處罰，並無裁量空間，
    而法院必須依法裁判，在法律未授權之情形下，亦無法予以
    通融。準此，原處分機關依道路交通管理處罰條例第56條第
    1 項第1 款、違反道路交通管理事件統一裁罰基準及處理細
    則之規定，裁處異議人罰鍰七百元，係依法裁決，核無不當
    或違法之處，本件聲明異議為無理由，應予駁回。
五、據上論斷，應依道路交通案件處理辦法第19條，裁定如主文
    。
中    華    民    國    99    年    10    月    20    日
                  交通法庭  法  官 張紹省
以上正本證明與原本無異。
如不服本裁定應於送達後五日內向本院提出抗告。
                            書記官 周雅玲
中    華    民    國    99    年    10    月    20    日

司法院資訊處製作；財團法人民間司法改革基金會備份。
